# FILLIPI PEIXOTO

### **DESENVOLVEDOR PHP**



### PERFIL

Com mais de 6 anos de experiência como Desenvolvedor PHP, tenho me especializado em aprimorar aplicações web para uma melhor experiência de usuários, produtos e aplicativos.

Em minha trajetória, venho aprimorando conhecimentos sólidos com a linguagem PHP, estruturas de dados, APIs, modelagem de dados e levantamento de requisitos.

Por fim, ética, trabalho em equipe, pontualidade e comprometimento nas entregas com segurança, me moldam como profissional.

### CONTATO

- 82 9.9950-6256
- fillipideveloper@gmail.com
- linkedin.com/in/fillipi-santos-dev

### HABILIDADES

- PHP
- SQL
- API
- Javascript | Jquery
- HTML5 | CSS3
- Metodologia ágil
- Modelagem de dados
- Git | Github | Git flow
- CakePHP | Laravel
- Testes unitários

## EDUCAÇÃO

BACHAREL EM ANÁLISE DE SISTEMAS | CESMAC - 2007 A 2012

INGLÊS TÉCNICO

### **EXPERIÊNCIA**

### 2024 - Doity

A Doity é uma Startup. Sou responsável pelas demandas do time de Produto. Minhas ações como desenvolvedor impactam centenas de eventos mensais e milhares de inscrições por mês.

- Ajudo na mentoria de novos desenvolvedores;
- Atualizo as requisições da API para o APP;
- Realizo criação de documentações, regras de negócio, processos;
- Manutenção de código com condutas de Clean Code;
- Desenvolvo as melhorias na plataforma como um todo;
- Realização de testes unitários.

### 2020-2021 - Smile Saúde

Colaborei no desenvolvimento de melhorias e na manutenção de um ERP no setor privado de planos de saúde para milhares de beneficiários e centenas de cooperados que consumiam um Webservice com 3 plataformas e integravam 3 bases de dados diferentes, Oracle 11g, PostgreSQL e MySql. O grande desafio foi sempre manter a integração desses ambientes legados.

#### 2018-2020 TECSOFT

Atuei no desenvolvimento web de um sistema ERP na área de saneamento público para dezenas de clientes e em outro sistema web de Gestão Escolar para dezenas de escolas. Colaborei com soluções onde havia necessidade de modernizar um sistema legado desenvolvido em Delphi para um sistema web.